臺灣士林地方法院小額民事判決
                                  111年度士小字第1651號 
原      告  旺旺友聯產物保險股份有限公司

法定代理人  劉自明  


訴訟代理人  劉育辰  
被      告  張庭齊  

上列當事人間侵權行為損害賠償事件，本院於民國111年8月10日
言詞辯論終結，本院判決如下：
    主  文
被告應給付原告新臺幣壹萬柒仟參佰貳拾捌元，及自民國一百一
十一年八月十一日起至清償日止，按年息百分之五計算之利息。
訴訟費用新臺幣壹仟元由被告負擔。
本判決得假執行。
    事實及理由要領
一、按訴狀送達後，原告不得將原訴變更或追加他訴；但請求之
    基礎事實同一、擴張或減縮應受判決事項之聲明者，不在此
    限，民事訴訟法第255條第1項但書第2款、第3款定有明文。
    又依同法第436條之23準用第436條第2項之規定，前揭規定
    於小額訴訟程序亦適用之。查原告起訴時訴之聲明為：「被
    告應給付原告新臺幣（下同）17328元，及自起訴狀繕本送
    達翌日起至清償日止，按年息百分之五計算之利息。」，嗣
    於訴訟程序進行中，原告當庭更正利息起算日，並變更訴之
    聲明為：「被告應給付原告17328元，及自開庭日翌日起至
    清償日止，按年息百分之五計算之利息。」，核其上開變更
    請求部分，應屬減縮應受判決事項之聲明，揆諸前揭之規定
    ，應予准許。
二、原告起訴主張：被告於民國109年8月19日下午5時42分許，
    駕駛車牌號碼0000-00號自用小客車（下稱A車），行經臺北
    市大同區塔城街與長安西路口時，因變換車道不慎而與原告
    承保之訴外人洪有義所有並由其駕駛之車牌號碼0000-00號
    自用小客車（下稱B車）發生碰撞（下稱系爭事故），致B車
    受有損害，因B車曾向原告投保車體損失險，事故發生時尚
    在保險期間內，原告業依保險契約賠付該車之必要修復費用
    ，共計17328元（其中鈑金費用：5328元，烤漆費用：12000
    元），並依保險法第53條之規定取得代位求償權，爰依侵權
    行為損害賠償及保險代位請求權之法律關係提起本件訴訟，
    並聲明被告應給付原告17328元，及自開庭日翌日起至清償
    日止，按年息百分之五計算之利息。
三、被告則以：其並不否認於前揭時地駕駛A車碰撞B車之事實，
    且系爭事故確為被告之過失所致，然認為B車之葉子板受損
    ，並非因被告碰撞所致，而認結帳工單上所載項目3、5、7
    、8不應賠償，而項目6僅同意賠付關於保險桿部分之烤漆工
    資；又A車係前保險桿撞到B車之後保險桿，以A車保險桿之
    高度無法造成B車葉子板之刮痕；另原告所提照片之編號10
    、11所示痕跡為舊痕跡，且顏色為綠色，與A車顏色不符等
    語資為抗辯，並聲明請求駁回原告之訴。
四、得心證之理由：
  ㈠按因故意或過失，不法侵害他人之權利者，負損害賠償責任
    ；又汽車、機車或其他非依軌道行駛之動力車輛，在使用中
    加損害於他人者，駕駛人應賠償因此所生之損害；又不法毀
    損他人之物者，被害人得請求其物因毀損所減少之價額，民
    法第184條第1項前段、第191條之2、第196條分別定有明文
    。次按，物被毀損時，被害人除得依民法第196條請求賠償
    外，並不排除民法第213條至第215條之適用；另依民法第19
    6條請求賠償物被毀損所減少之價額，得以修復費用為估定
    之標準，但以必要者為限（例如：修理材料以新品換舊品，
    應予折舊），最高法院77年度第9次民事庭會議決議參照。
    又按，被保險人因保險人應負保險責任之損失發生，而對於
    第三人有損失賠償請求權者，保險人得於給付賠償金額後，
    代位行使被保險人對於第三人之請求權；但其所請求之數額
    ，以不逾賠償金額為限，保險法第53條第1項亦有明文。
  ㈡原告主張被告於上開時地駕駛A車因前揭過失與原告所承保而
    由訴外人駕駛之B車發生碰撞，致B車左側車身受有損傷，而
    由原告依保險契約賠付修復費用17328元之事實，業據其提
    出與其所述相符之臺北市政府警察局大同分局道路交通事故
    當事人登記聯單、現場圖、行車執照、結帳工單、汽車險理
    賠計算書、賠償給付同意書、車損照片等影本為證，並有本
    院依職權調取之現場圖、道路交通事故補充資料表、臺北市
    政府警察局A3類道路交通事故調查紀錄表、當事人登記聯單
    、現場照片等肇事資料在卷可稽，且為被告所不爭執，是此
    部分之事實，堪認為真正。又被告雖辯稱B車葉子板處受損
    非其所致，而認不應賠償前開結帳工單上所載項目3、5、7
    、8之修復費用云云，然依前開補充資料表所示，其上記載B
    車損壞部位為左後保桿，核與前開肇事資料內現場照片及原
    告所提車損照片所示B車受損位置相符，且依該肇事資料內
    現場照片所示，B車左後保險桿之受損位置與左後側葉子板
    、輪胎鋼圈相鄰，而依原告所提車損照片所示，B車之左後
    側葉子板及保險桿處有白色刮痕，輪胎鋼圈亦有多處擦痕，
    核與前開現場照片所示B車車損情形大致相符，參以前開現
    場照片所示A車右前車頭受損情形、兩車碰撞情形及斯時車
    身相對高度，兩車高度尚屬相當，且B車左側保險桿與葉子
    板上刮痕型態近似，堪認B車之左後側葉子板、保險桿及輪
    胎鋼圈之受損確為被告所致，是被告徒以前詞為辯，復未提
    出任何證據以實其說，則其上開所辯，尚非可採；另被告辯
    稱B車輪胎鋼圈受損處殘留之漆色與A車不同云云，然車輛碰
    撞產生車漆附著或脫落之刮痕狀態，繫於雙方車輛烤漆質地
    、碰撞位置、力道、方向而有不同，自難僅以B車前開車損
    處未見與A車相同烤漆顏色刮痕即認此部分損傷非被告所致
    ，故被告此部分所辯，亦非可採；另依原告所提出之前開結
    帳工單所示，B車修繕處計為後方保險桿、左後側葉子板及
    輪胎鋼圈，參照前開車損照片所示B車受損情形，堪認前開
    結帳工單內所載維修項目與B車之車損位置尚屬相符，且其
    上所載修復方式亦屬合理，是原告自得依上開法律關係，請
    求被告給付B車之車輛修復費用17328元。
  ㈢又給付無確定期限者，債務人於債權人得請求給付時，經其
    催告而未為給付，自受催告時起，負遲延責任；其經債權人
    起訴而送達訴狀，或依督促程序送達支付命令，或為其他相
    類之行為者，與催告有同一之效力；又遲延之債務，以支付
    金錢為標的者，債權人得請求依法定利率計算之遲延利息；
    又應付利息之債務，其利率未經約定，亦無法律可據者，週
    年利率為百分之五，民法第229條第2項、第233條第1項前段
    、第203條分別定有明文。查本件請求被告給付侵權行為損
    害賠償事件，未經原告舉證證明定有期限，應認屬未定期限
    債務，依上開規定，被告應自受催告時起始負遲延責任，而
    原告於111年8月10日當庭為本案給付侵權行為損害賠償之請
    求，且經被告當庭收受起訴狀繕本，此有起訴狀上被告所為
    之簽收紀錄在卷可稽，是原告就上揭所得請求之金額，尚得
    請求自111年8月11日起至清償日止，按年息百分之五計算之
    利息。從而，原告依上開法律關係，求為判決如主文第1項
    所示，為有理由，應予准許。
五、本件事證已臻明確，兩造其餘攻擊防禦方法及舉證，經核與
    判決結果不生影響，無逐一論列之必要，併予敘明。　　
六、本件係就民事訴訟法第436條之8第1項適用小額訴訟程序所
    為被告敗訴之判決，依同法第436條之20規定，應依職權宣
    告假執行，並依職權確定訴訟費用額為1000元（第一審裁判
    費），應由被告負擔。
中　　華　　民　　國　　111 　年　　8 　　月　　31　　日
                  士林簡易庭  法  官  黃雅君
　　　　　　　　　
以上正本係照原本作成。
如不服本判決，應於送達後20日內，向本院提出上訴狀並應記載
上訴理由，表明關於原判決所違背之法令及其具體內容與依訴訟
資料可認為原判決有違背法令之具體事實，如於本判決宣示後送
達前提起上訴者，應於判決送達後20日內補提上訴理由書（須附
繕本）。
中　　華　　民　　國　　111 　年　　8 　　月　　31　　日
                              書記官  吳俊明